【裁判字號】    90,訴,258
【裁判日期】    901026
【裁判案由】    違反毒品危害防制條例
【裁判全文】
台灣花蓮地方法院刑事判決                            九十年度訴字第二五八號
    公  訴  人  臺灣花蓮地方法院檢察署檢察官
    被      告  甲○○
右列被告因違反毒品危害防制條例案件，茲經檢察官提起公訴（九十年度偵字第二０
八０號、九十年度毒偵緝字第一四五號號），本院判決如左：
    主  文
甲○○連續施用第二級毒品，累犯，處有期徒刑柒月，扣案之第二級毒品安非他命貳
小包（含袋重共計壹點柒公克，分別為零點玖克公克、零點捌公克）沒收銷燬之；又
連續施用第一級毒品，累犯，處有期徒刑捌月，扣案之第一級毒品海洛因壹小包（淨
重零點零柒公克，包裝重零點貳玖公克）、裝填毒品吸管壹支（內含毒品殘留），均
沒收銷燬之。應執行有期徒刑壹年貳月，扣案之第二級毒品安非他命貳小包（含袋重
共計壹點柒公克，分別為零點玖克公克、零點捌公克）、第一級毒品海洛因壹小包（
淨重零點零柒公克，包裝重零點貳玖公克）、裝填毒品吸管壹支（內含毒品殘留），
均沒收銷燬之。
    事  實
一、甲○○前曾違反槍砲彈藥刀械管制條例案件，經本院於八十五年二月二十九日判
    處有期徒刑四月，於八十五年五月二十二日易科罰金執行完畢，猶不知悔改，復
    於八十八年六月至同年八月間止，因施用第二級毒品安非他命（下稱安非他命）
    ，經依本院八十八年度毒聲字第六五二號裁定送臺灣花蓮看守所附設勒戒所觀察
    、勒戒後，認無繼續施用毒品傾向，由臺灣花蓮地方法院檢察署檢察官於八十八
    年十一月二日以八十八年度偵字第一三六號不起訴處分確定。詎甲○○仍無戒毒
    品之決心，於五年之內，（一）基於概括犯意，自八十九年六月九日起，至九十
    年七月十八日止，花蓮縣吉安鄉光華村光華十七之十五號、同縣新城鄉○○村○
    ○街一一二號等處，以將安非他命置於吸食器內加熱產生氣體之方式，非法施用
    安非他命多次，平均每星期施用一次。嗣分別於八十九年六月十五日、八十九年
    九月十一日、九十年七月十九日為警採尿送驗，均呈安非他命陽性反應，並扣得
    安非他命二小包（含袋重共計一點七公克，分別為零點九公克、零點八公克）。
    （二）另基於施用第一級毒品海洛因（下稱海洛因）之概括犯意，先後於八十九
    年八月中旬某日起，至八十九年九月十日止，連續在花蓮縣吉安光華村光華十七
    之十五住處，以將海洛因摻於香菸內點燃之方式，非法施用海洛因，約每星期施
    用一次。嗣為警於八十九年九月十一日在上址查獲，扣得海洛因一小包（淨重零
    點七公克，包裝重零點二九公克）、毒品裝填器吸管一支（內含毒品殘留），並
    採取其尿液送結果，呈嗎啡（海洛因經人體吸收後以嗎啡形態自尿液排出）陽性
    反應，並經本院以八十九年度毒聲字第九七０號裁定送觀察勒戒後，認有繼續施
    用毒品傾向，再由本院以九十年度毒聲字第七０六號裁定入戒治處所施以強制戒
    治。
二、案經花蓮縣警察局移送臺灣花蓮地方法院檢察署檢察官，經送觀察勒戒後，認有
    繼續施用毒品之傾向，而偵查起訴。
    理  由
一、右揭事實，業據被告甲○○坦承不諱，而其先後多次為警採尿送驗結果，均呈甲
    基安非他命及嗎啡陽性反應，有花蓮縣衛生局出具之尿液檢驗成績書（附八十九
    年度毒偵字第九一五號卷第十五頁）、慈濟大學濫用藥物檢驗中心檢驗總表（附
    吉警刑字第一八一七四號卷）各一紙在卷可稽，並有安非他命二小包共計一點七
    公克（毛重分別為零點九公克、零點八公克）、海洛因一小包（淨重零點七公克
    ，包裝重零點二九公克）、毒品裝填器吸管一支（內含毒品殘留）扣案可稽，此
    外復有臺灣花蓮地方法院檢察署檢察官八十八年度偵字第一三六號不起訴處分書
    、本院八十九年度毒聲字第九七０號觀察、勒戒裁定書，九十年度毒聲字第七０
    六號強制戒治裁定書，以及臺灣花蓮看守所九十年八月三日以花所總字第一七０
    三號函附之受觀察勒戒人甲○○有繼續施用傾向證明書一份在九十年毒偵緝字第
    一四五號卷可佐。被告於五年之內再犯施用毒品之事證明確，被告犯行洵堪認定
    。
二、核被告所為，係犯毒品危害防制條例第十條第一項之施用第一級毒品罪及同條第
    二項之施用第二級毒品罪。其施用前非法持有海洛因、安非他命之低度行為，為
    非法施用之高度行為所吸收，均不另論罪。其先後二次施用海洛因，及多次安非
    他命之行為，均時間緊接，所犯罪名亦各相同，顯皆基於概括犯意為之，均應依
    連續犯規定分別論以一罪，並均加重其刑。查被告曾違反槍砲彈藥刀械管制條例
    案件，經本院於八十五年二月二十九日判處有期徒刑四月，於八十五年五月二十
二日易科罰金執行完畢，有台灣高等法院被告全國前案紀錄表可按，其於五年以
    內再犯本件有期徒刑以上之罪，為累犯，依刑法第四十七條規定加重其刑。又被
    告所犯上開二罪間，犯意各別，行為互殊，罪名互異，應分論併罰。爰審酌被告
    之素行，其施用毒品屬自殘行為及其犯罪之動機、目的、手段、所生損害、犯罪
    後之態度等一切情狀，分別量處如主文所示之刑，並定其應執行刑。
三、至扣案之疑似海洛因之白粉一小包（驗餘淨重零點零七公克，包裝重零點二九公
    克），經送鑑驗結果，均確為海洛因，有法務部調查局八十九年十月三日000
    00000號鑑定通知書附偵查卷可按，其餘之疑似第二級毒品之結晶體物二包
    （共計一點七公克，分別為零點九公克、零點八公克），業據被告在警訊、偵查
    中分別自承該扣案晶體物，確為安非他命，且係其施用後所剩餘者，而被告經警
    採取其尿液送驗結果，確呈嗎啡及安非他命陽性反應，已如前述，並經裁定送觀
    察勒戒，並已執行完畢，足微該查扣物確屬第一級毒品海洛因及第二級毒品安非
    他命無訛，另毒品吸管一支，其內亦含毒品殘留，自均應依毒品危害防制條例第
    十八條第一項前段之規定諭知沒收並銷燬之。
據上論斷，應依刑事訴訟法第二百九十九條第一項前段，毒品危害防制條例第十條第
一項、第二項、第十八條第一項前段，刑法第十一條前段、第五十六條、第四十七條
、第五十一條第五款，判決如主文。
本案經檢察官李子春到庭執行職務。
中      華      民      國      九十    年      十      月    二十六    日
                                臺灣花蓮地方法院刑事庭
                                    法  官  吳  順  龍
右正本證明與原本無異。
如對本判決不服，應於送達後十日內，向本院提出上訴狀。（應抄附繕本）
                                    法院書記官
中      華      民      國      九十    年      十      月    二十九    日
附錄本判決論罪之法律條文：
毒品危害防治條例第十條第一項、第二項：
施用第一級毒品者，處六月以上五年以下有期徒刑。
施用第二級毒品者，處三年以下有期徒刑。
毒品危害防制條例第十八條第一項前段：
查獲之毒品及專供製造或施用毒品之器具，不問屬於犯人與否，均沒收銷燬之。


司法院資訊處製作；財團法人民間司法改革基金會備份。
